臺灣高等法院高雄分院刑事裁定　　　　　 94年度抗字第277號
抗　告　人
即受刑人 　 甲○○
　　　　　　　　　　之20號
上列抗告人因沒入保證金案件，不服臺灣高雄地方法院中華民國
94年10月24日裁定（94年度聲字第3567號），提起抗告，本院裁
定如下：
    主  文
原裁定撤銷。
檢察官之聲請駁回。
    理  由
一、本件抗告意旨略以：抗告人即受刑人（下稱受刑人）甲○○
    前因違反毒品危害防制條例，經判處有期徒刑1 年6 月確定
    。由臺灣高雄地方法院檢察署檢察官通知應到案執行，經受
    刑人聲請延緩執行，檢察官雖函知受刑人不准延緩執行，應
    到署執行上開有期徒刑，然受刑人仍再為延緩執行之聲請，
    陳明願於94年11月18日到署執行。且受刑人居住於高雄縣仁
    武鄉○○村○○路267 巷6 弄16-20 號，不曾在外居住，每
    日必回上開住所，僅因工作關係，日間家中無人，並未有人
    員至其家中執行拘提，受刑人並無逃匿之意。又具保人蔡英
    萍原住高雄縣仁武鄉○○村○○○街45號，因故暫住同鄉○
    ○路（巷）12號；具保人李元琪則已離去其住所，至外地工
    作，故2 人均未接獲檢察官命於94年9 月29日偕受刑人到案
    執行之函文，因認原裁定不當，應予撤銷等語。
二、經查：
（一）本件受刑人經臺灣高雄地方法院檢察署檢察官傳喚，通知
      其於94年8 月18日到案執行，該傳票由其同居之父代為收
      受，此有該傳票送達證書1 張在卷可按（見94年度聲沒字
      第347 號卷第1 頁），受刑人經警拘提無著，亦有拘票及
      拘提報告書各1 張附卷可按（見94年度聲沒字第347 號卷
      第2 、3 頁）。受刑人雖曾於94年8 月17日及同年10月25
      日兩次具狀聲請延緩執行，然業經該署檢察官先後以94年
      10月7 日雄檢博嶺94執7854第69912 號函函覆不得暫緩執
      行，應立即到案，逾期依法拘提或通緝並沒入保證金；以
      同年11月7 日雄檢博嶺94執聲他2531字第79021 號函函覆
      不得暫緩執行，已發佈通緝，應立即到案執行，此有該二
      函文附卷可稽（見本院卷第17、22頁），並於同年10月20
      日發佈通緝，而於同年11月8 日緝獲本件受刑人，此有臺
      灣高等法院通緝及撤緝紀錄表各1 張在卷可稽（見本院卷
      第23、24頁）。綜此，受刑人聲請暫緩執行，既未經檢察
      官准許，復未依期到案執行，經拘提無著，並予通緝，仍
      未自行到案執行，嗣為警緝獲始送監執行，其逃匿之事實
      應堪認定。受刑人上開所稱其未逃匿等語，顯非可採。
（二）李元琪為甲○○違反毒品危害條例案件擔任具保人，於93
      年11月7 日繳納保證金新台幣（以下同）2 萬元，此有台
      灣高雄地方法院檢察署刑保字第93138718號刑事保證金收
      據1 張在卷可按（94年度聲沒字第347 號卷第10頁）。李
      元琪經臺灣高雄地方法院檢察署函知應於94年9 月29日上
      午10時偕受刑人到案執行，並依寄存送達之方式於94年9
      月29日送達生效。此有94年9 月13日雄檢博嶺94執字第
      7854號字第61727 號追保函及該函之送達證書各1 份在卷
      可稽（見本院卷第20、21頁）。該函已合法送達具保人李
      元琪固堪認定。惟按上開追保函通知具保人偕受刑人到案
      執行，自應預留相當期間，供具保人找尋受刑人，以偕其
      到案執行。上開具保函之送達生效日為94年10月29日，而
      函知具保人偕受刑人到案執行之時間為同日上午10 時 ，
      顯未預留具保人盡其保證人之責，偕受刑人到案執行之相
      當期間，自非妥適。抗告意旨雖以：具保人李元琪已離去
      其住所，至外地工作，故未接獲上開追保函等語指摘原裁
      定不當，惟上開追保函之送達處所為具保人之戶籍地，且
      與上開保證金收據所載住址相同，此有李元琪個人資料查
      詢結果及上開保證金收據各1份在卷可參（見原審卷第10
      頁、94年度聲沒字第347 號卷第10頁），具保人並未陳報
      其住居所變更，此部分抗告意旨，固無理由。然原裁定關
      於沒入李元琪保證金部分既有上開可議，自應由本院撤銷
      ，並裁定駁回關於此部分檢察官之聲請。
（三）蔡英萍為甲○○違反毒品危害條例案件擔任具保人，於93
      年10月31日繳納保證金3 萬元，此有台灣高雄地方法院檢
      察署刑保字第93138636號刑事保證金收據1 張在卷可按（
      94年度聲沒字第347 號卷第9 頁）。臺灣高雄地方法院檢
      察署雖曾以94年9 月13日雄檢博嶺94執字第7854號字第61
      726 號追保函通知具保人蔡英萍於94年9 月29日偕受刑人
      到案執行，此有該函之送達證書各1 份在卷可稽（見本院
      卷第18、19頁）。惟按送達文書，除刑事訴訟法第六章有
      規定者外，準用民事訴訟法之規定，刑事訟訴法第62條定
      有明文。故刑事訴訟文書之寄存送達自應準用民事訴訟法
      第138 條第1 項之規定，即應將文書寄存於送達地之自治
      或警察機關，始為合法。本件上開通知具保人蔡英萍之追
      保函係寄存於高雄縣仁雄郵局，而非送達地之自治或警察
      機關，自與上開刑事訴訟法第6 條準用民事訴訟法第138
      條第1 項之規定不合，此送達即非合法。上開追保函既未
      合法送達於具保人蔡英萍，即未給予具保人相當之機會偕
      受刑人到案執行，執行檢察官聲請沒入具保人蔡英萍繳納
      之保證金3 萬元，尚有未洽，原審裁定沒入此保證金自非
      妥適。抗告意旨雖以：具保人蔡英萍原住高雄縣仁武鄉○
      ○村○○○街45號，因故暫住同鄉○○路（巷）12號，未
      接獲上開追保函等語指摘原裁定不當，然上開追保函係以
      蔡英萍之戶籍地，即上開保證金收據所載蔡英萍住址為送
      達處所，此有蔡英萍個人資料查詢結果及上開保證金收據
      各1 份在卷可參（見原審卷第7 頁、94年度聲沒字第347
      號卷第9 頁），具保人蔡英萍亦未陳報其住居所變更，此
      部分抗告意旨，固無理由。惟原裁定沒入蔡英萍繳納之保
      證金3 萬元部分既有上開可議，自應撤銷，並由本院就此
      部分裁定駁回檢察官之聲請。
三、據上論結，應依刑事訴訟法、第413 條，裁定如主文。
中　　華　　民　　國　　94　　年　　12　　月　　30　　日
                  刑事第八庭    審判長法  官  莊崑山
                                      法  官  李淑惠
                                      法  官  蔡國卿
以上正本證明與原本無異。
不得再抗告。
中　　華　　民　　國　　94　　年　　12　　月　　30　　日
                                      書記官  翁心欣
